【裁判字號】    91,簡上,104
【裁判日期】    920815
【裁判案由】    拆屋還地
【裁判全文】
臺灣臺南地方法院民事判決  九十一年度簡上字第一○四號
    上  訴  人  乙○○
    訴訟代理人  施煜培律師
                施承典律師
    被上訴人    丙○○
                丁○○
    兼共同
    訴訟代理人  戊○○      住.
右當事人間請求拆屋還地事件，上訴人不服本院台南簡易庭民國九十一年五月二十四
日所為第一審判決（九十年度南簡字第一六四九號）提起上訴，本院（言詞辯論終結
日期：民國九十二年八月七日）判決如左：
    主    文
上訴駁回。
第二審訴訟費用由上訴人負擔。
    事    實
甲、上訴人方面：
  一、聲明：求為判決：(一)原判決廢棄。(二)被上訴人應將坐落台南縣仁德鄉○○○段
      一八一之三地號，如附圖Ａ部分面積十二平方公尺之土地（下稱系爭土地）上
      建物拆除後將該土地交還上訴人。(二)被上訴人應給付上訴人十萬一千四百元及
      自起訴狀繕本送達翌日起至土地交還日止按週年利率百分之五計算之利息。
  二、陳述：除與原審判決記載相同者，茲予引用外，補稱：
  （一）上訴人起訴被上訴人無權占有系爭土地，則依證據法則被上訴人應舉證證明
        其有權占有，始能對抗上訴人請求，被上訴人雖提出渠等之被繼承人鄭水如
        與上訴人之夫歐進福、訴外人許基福於五十五年二月五日在當時當地村長黃
        水源調解下，書立之調解合約書，以證其有權占有，惟由調解合約書開頭載
        明「地皮建屋糾紛」及第一點載明「地皮租與鄭水如建房」，可知當時應為
        鄭水如無權占用歐進福、許基福所有土地建屋，始會發生「地皮建屋糾紛」
        ，則調解合約租與地皮應為建屋部分，且合約書並無地號，證人顏金生亦未
        證給付何筆土地租金，究為何筆土地據調解合約書及證人證言，並無法證明
        ，故上訴人若主張有權占有，第一要證明調解合約租與地皮為系爭土地分割
        前五十五年時之一八一之一地號土地，第二由於系爭土地分割前之一八一之
        一地號面積頗大，有九百一十七平方公尺，如附圖黃色部分，中間紅斜線部
        分為約六米通路，若有地皮建屋糾紛依常理應為路邊藍色斜線部分土地，不
        可能及於黃色部分之全部，故被上訴人應證明糾紛地皮之位置是否及於系爭
        土地，始能盡其有權占有之舉證責任，未料原審判決未待被上訴人舉證，且
        在訴外人甲○○於原審九十一年四月八日寫信給原審法官之書面答覆載明「
        吳、鄭兩家所租及房屋均在計畫道路上」（計畫道路為一八一之二地號土地
        ，系爭土地並非計畫道路），已承認系爭土地並非被上訴人所租土地之情形
        下，竟違反舉證法則，指上訴人無法舉證系爭土地並非出租土地，使駁回上
        訴人對被上訴人之訴，實難認有據。
  （二）被上訴人提出之調解合約書乃就五十五年二月之地皮建屋糾紛而成立，而目
        前建於六十一年所購同段一八三之四地號土地上及系爭土地Ａ部分者為房屋
        一體之三層樓房，與其前面計畫道路上已被拆除之房屋，各自獨立，而被上
        訴人於其九十年十月十五日答辯狀(三)亦承認其於六十八年間建築仁德鄉○○
        村○○路三○九號房屋（下稱系爭房屋）時越界建築之系爭土地Ａ部分，並
        不同一，此由甲○○所提前開信函內容益徵明瞭。由是觀之，被上訴人非但
        不能證明其房屋所占系爭Ａ部分土地為五十五年承租之土地，相反由上述可
        知，被上訴人所租土地為一八一之二地號計劃道路上被拆除房屋之基地，而
        非系爭一八一之三地號土地甚明。
  （三）又查，本件被上訴人占用上訴人所有之系爭一八三之三地號如附圖Ａ、Ｂ部
        分為被上訴人所不爭執，依法亦應付使用土地之代價，其無法律不用給付之
        原因而不給付，使土地所有人發生損害，即屬無法律上原因而受利益，致他
        人發生損害，且亦屬因故意或過失，不法侵害他人之權利，故上訴人依土地
        法第一百零五條、第九十七條規定之法定租金標準，按被上訴人占有面積計
        算其應給付數額，即Ａ部分：１６９００Ｘ１２㎡Ｘ５＝１０１４００元，
        請求被上訴人給付使用土地之代價，應無不合。
  （四）再查，被上訴人之父親鄭水如於八十八年一月二十日死亡，其繼承人為妻己○○○，長子戊○○、長女丁○○、次女丙○○，被上訴人之母親己○○○
        於九十一年九月二十一日死亡，其繼承人為長子戊○○、長女丁○○、次女
        鄭素貞，姑不論無權占有系爭土地建屋之始為鄭水如或己○○○、被上訴人
        戊○○、丁○○、丙○○均因繼承而負有拆屋還地及給付不當得利，損害賠
        償之債務。
  （五）復觀諸鄭水如與上訴人之夫歐進福因地皮建屋糾紛訂立調解合約時間為五十
        五年二月五日，合約內容僅記載「因地皮建屋糾紛」、「地皮租與鄭水如建
        房」，未記載地號，然當時承租土地為八十五年分割前一八一之一地號之一
        部分，為被上訴人所承認（見九十一年八月二十六日筆錄），故被上訴人主
        張承租土地為分割後之一八一之二地號、一八一之三地號，在上訴人否認及
        於一八一之三地號之下，被上訴人自應就其先父承租土地除一八一之二地號
        外，尚及於系爭土地之事實舉證。
  （六）況查，被上訴人承認拓路被拆除房屋與系爭房屋間有一空地，被拆除房屋為
        舊屋，系爭房屋為六十一年十一月十日購買同段一八三之四地號土地，六十
        八年間建物時，始越界建築者，而前述五十五年二月五日調解合約書載明「
        地皮建屋糾紛」、「地皮租與鄭水如建房」，即是為建屋而調解，故調解後
        所建者應為被上訴人所指之被拆除舊屋，即系爭一八一之二地號上之房屋，
        由此可知承租土地為一八一之二地號被拆除房屋基地。
  （七）復查，證人顏金生於原審到庭證稱：「我在經營米店，涂安江委任我給原告
        （即上訴人）送米給原告，充作租金，從八十五年開始，一年一次，一年送
        七斗白米，一年價值三百一十元，八十九年以後就沒有，因為保華路在拆路
        ，兩造已就租賃標的物處理」（見九十一年五月四日筆錄），可知租賃基地
        在拆除之路上，房屋拆除後，租賃標的物便不存在，故未再繳租金，若租賃
        標的及於系爭土地，亦應繳此部分租金，其未再繳租，合理推論自應係租賃
        標的不及於系爭土地。
  （八）末查，目前系爭房屋除占系爭土地Ａ部分外，大部分均在其六十一年所購一
        八三之四地號土地上附圖綠色斜線部分，若被上訴人於九十年十月十五日答
        辯狀第三點主張，為彼等之被繼承人鄭水如於六十八年間所建屬實，則原所
        有人鄭水如死亡後，應由其妻己○○○、子戊○○、女丙○○、丁○○繼承
        為所有人，而訴求拆除共有房屋，對全體共有人必須合一確定，爰依民事訴
        訟法第四百四十六條第一項但書規定，追加戊○○、丙○○、丁○○為被告
        （被上訴人），附此敘明。
  三、證據：除援用原審所為立證方法外，補提現場照片兩幀、戶籍謄本兩份、現場
      略圖、地籍圖謄本各一份為證。
乙、被上訴人方面：
  一、聲明：求為判決如主文所示。
  二、陳述：除與原審判決記載相同者，茲予引用外，補稱：
  （一）卷附調解合約書係由伊等之父親鄭水如所簽立，雖該書面並未記載地號，但
        依當時分割前台南縣牛綢子段一八一之一地號土地，其北側原先已有六米寬
        道路，嗣後才拓寬為十五米道路，其中拓寬部分即為同段一八一之二地號土
        地，而伊等之父親鄭水如當時向上訴人之夫歐進福承租土地，係供建築房屋
        使用，其承租土地之範圍應係指上開道路南側土地部分（包含系爭土地在內
        ）。
  （二）次查，系爭土地為狹長之畸零地，上訴人之夫歐進福當初殊無可能保留系爭
        土地，僅就其餘部分出租予被上訴人之被繼承人鄭水如，況且該筆土地係於
        九十年間方辦理逕為分割，在分割前上訴人無法確知政府徵收面積究為若干
        ，更無法知悉會留下系爭土地未予徵收，是上訴人主張顯與常情有違。
  （三）再查，在計畫道路上已拆除建物與現有建物係屬同一建物，只是後面建物係
        後來所蓋，前後面均可相通，中間則以鐵皮屋方式密閉，外界無法從中間出
        入，被上訴人當時入係由原先計畫道路上已拆除建物前門出入，至於門牌則
        均使用保華路三○九號。
 三、證據：援用原審所為立證方法。
丙、本院依職權向台南縣仁德鄉公所函查該府辦理坐落台南縣牛稠子段一八一之二地
    號土地，補償該土地上建物之面積範圍；向台南縣稅捐稽徵處調取系爭房屋（含
    拆除或重建前）之課稅相關資料，並函查同段一八三之四地號土地上建物是否有
    房屋稅籍課稅資料；向台南縣歸仁地政事務所調取系爭土地及同段一八三之四地
    號土地之土地登記謄本，並囑託該所派員會同勘驗並測量同段一八三之四地號土
    地上建物占用基地面積後，製作複丈成果圖。
    理    由
一、按訴狀送達後，原告不得將原訴變更或追加他訴，但有下列各款情形之一者，不
    在此限：四、該訴訟標的對於數人必須合一確定時，追加其原非當事人之人為當
    事人，此於第二審程序亦有準用，此參諸民事訴訟法第二百五十五條第一項但書
    及第四百四十六條第一項規定即臻明瞭。查上訴人於原審原列己○○○為被告，
    嗣於本院審理時追加戊○○、丙○○、丁○○為被上訴人（被告），茲因系爭房
    屋為訴外人鄭水如所興建，而房屋拆除僅房屋所有權人或享有事實上處分權人有
    此權限，是房屋所有權人或事實上處分權人死亡後，自應以其繼承人全體為被告
    提起拆屋還地訴訟，其當事人始為適格，則鄭水如既已於八十八年月二十日死亡
    ，其繼承人為妻己○○○及子女戊○○、丙○○、丁○○，亦有戶籍謄本附卷可
    按，是上訴人就本件拆屋還地訴訟，追加其餘繼承人戊○○、丙○○、丁○○為
    被上訴人（被告），核無不合，應予准許。又當事人死亡者，其繼承人在得為承
    受時，應即為承受之聲明，此觀同法第一百六十八條及第一百七十五條即明。查
    原審被告己○○○於本院審理程序中死亡，其繼承人即被上訴人戊○○、丙○○
    、丁○○依法聲明承受訴訟，即無不合，亦應准許，均合先敘明。
二、上訴人起訴主張：系爭土地為上訴人之夫歐進福以贈與為原因，於八十八年一月
    間移轉登記予上訴人，被上訴人之被繼承人鄭水如在該土地上建築系爭房屋，無
    權占用該土地如附圖所示Ａ部分，面積十二平方公尺，嗣由被上訴人繼承取得該
    房屋之所有權，爰依民法第七百六十七條之規定，訴請被上訴人拆除系爭房屋後
    ，將該土地交還上訴人，並依民法第一百七十九條之不當得利法律關係，請求被
    上訴人按月給付相當於租金之利益十萬一千四百元，暨加計法定遲延利息等情。
    被上訴人則以：被上訴人之被繼承人鄭水如與上訴人之夫歐進福、訴外人許基福
    於五十五年二月五日在當時當地村長黃水源調解下，就系爭土地建房事宜，合意
    訂定不定期租賃契約，並簽立調解合約書，而該調解合約書雖未記載地號，但依
    當時分割前台南縣牛綢子段一八一之一地號土地，其北側原先已有六米寬道路，
    嗣後才拓寬為十五米道路，其中拓寬部分即為同段一八一之二地號土地，而伊等
    之父親鄭水如當時向上訴人之夫歐進福承租土地，係供建築房屋使用，其承租土
    地之範圍應係指上開道路南側土地部分，自包含系爭土地在內。況系爭土地為狹
    長之畸零地，上訴人之夫歐進福當初殊無可能保留系爭土地，僅就其餘部分出租
    予被上訴人之被繼承人鄭水如；再者，該筆土地係於九十年間方辦理逕為分割，
    在分割前上訴人無法確知政府徵收面積究為若干，更無法知悉會留下系爭土地未
    予徵收，是上訴人主張顯與常情有違；又在計畫道路上已拆除建物與現有建物係
    屬同一建物，僅後面建物係後來所蓋，前後面均可相通，中間則以鐵皮屋方式密
    閉，外界無法從中間出入，凡此足徵系爭土地確屬承租之土地範圍，是上訴人以
    被上訴人無權占有爭土地如附圖所示Ａ部分為由，訴請被上訴人拆除系爭房屋後
    交還系爭土地，並請求相當租金之不當得利，俱屬無據，應予駁回等語，資為抗
    辯。
三、上訴人主張：系爭土地為上訴人之夫歐進福以贈與為原因，於八十八年一月間移
    轉登記予上訴人，被上訴人之被繼承人鄭水如在該土地上建築系爭房屋，占用系
    爭土地如附圖所示Ａ部分，面積十二平方公尺，嗣由被上訴人繼承取得系爭房屋
    之事實，業據其提出土地登記謄本為證，並經原審勘驗現場，囑託台南縣仁德地
    政事務所派員會同測量，製有勘驗筆錄及土地複丈成果圖附卷可考，復為被上訴
    人所不爭執，應堪信為真實。惟上訴人主張被上訴人無正當占有權源而占用系爭
    土地如附圖所示Ａ部分，則為被上訴人所否認，並以右揭情詞置辯，是本件所應
    審究者為被上訴人對於系爭土地如附圖所示Ａ部分，是否具有正當占有權源？亦
    即被上訴人之被繼承人鄭水如與上訴人之夫歐進福間是否就系爭土地如附圖所示
    Ａ部分成立租賃契約？經查：
  （一）按解釋當事人之契約，應以當事人立約當時之真意為準，而真意何在，又應
        以過去事實及其他一切證據資料為斷定之標準，不能拘泥文字致失真意（最
        高法院三十九年台上字第一○五三號判例意旨參照）。查被上訴人抗辯伊等
        之被繼承人鄭水如曾於五十五年間向上訴人之夫歐進福承租系爭土地及同段
        一八一之二地號土地（即分割前同段一八一之一地號土地其中六米道路以南
        部分），並提出調解合約書一份為證（附於原審卷），而上訴人並未爭執該
        調解合約書之真正，惟否認兩造間就系爭土地如附圖所示Ａ部分成立租賃關
        係，並主張該調解合約書約定承租之土地係指系爭一八一之二地號土地，且
        承租土地部分之地上建物，亦因道路拓寬已被徵收拆除完畢等語。第查：觀
        諸被上訴人於原審提出之調解合約書雖僅記載「因歐進福、許基福、鄭水如
        三方地皮建屋糾紛事當地黃村長水源調解並經三方同意合約下列條件：一、
        地皮租與鄭水如建屋」等語，雖未載明租賃之標的物（出租之土地地號），
        然考諸上訴人所主張具有租賃關係存在之已拆除建物基地部分（即嗣後經徵
        收為計畫道路使用之一八一之二地號土地），係於八十五年十二月三日始以
        逕為分割為原因，分割自坐落台南縣仁德鄉○○○段一八一之一地號土地，
        即該一八一之一地號土地辦理分割為同段一八一之一地號、同段一八一之二
        地號及同段一八一之三地號（即系爭土地）等三筆土地，其中同段一八一之
        二地號土地並於九十年一月十九日經徵收為計畫道路用地使用而登記為台南
        縣仁德鄉所有等情，有土地登記謄本附於原審卷可按，足徵系爭土地及同段
        一八一之二地號土地均係於八十五年十二月三日分割自同段一八一之一地號
        土地，在此之前乃同屬一八一之一地號土地並未有另有該兩筆分屬不同地號
        之土地存在甚明，則上訴人之夫歐進福與被上訴人之被繼承人鄭水如於五十
        五年二月十五日訂立前揭調解合約書時，系爭一八一之一地號土地既尚未辦
        理分割出系爭土地及同段一八一之二地號等兩筆土地，渠等自無可能於斯時
        即以日後辦理逕為分割始分割而出之同段一八一之二地號土地，作為租賃標
        的物之範圍，是上訴人主張被上訴人之被繼承人鄭水如係承租同段一八一之
        二地號土地（即徵收為計畫道路土地之部分），而未及於系爭土地（即一八
        一之三地號）如附圖所示Ａ部分，顯與實情相去甚遠，難以遽信。況參酌前
        揭調解合約書係約定「『地皮』租與鄭水如建屋」，依其文意，足見係先租
        得土地建屋，否則如僅指已拆除之建物之基地，即可明確約定將建屋所坐落
        之基地面積若干出租於鄭水如，何須語焉不詳其位置及面積？是由前揭調解
        合約書之契約文字實難認已可得知限定僅出租已拆除建物之基地部分。再參
        以被上訴人之被繼承人鄭水如所興建之已拆除建物（即基地坐落一八一之二
        地號土地）及系爭建物（即現有建物）之基地坐落位置均位於分割前一八一
        之一地號土地其中六米道路以南部分，則探求上訴人之夫歐進福與被上訴人
        之被繼承人鄭水如訂約時之真意，應堪認被上訴人之被繼承人鄭水如與上訴
        人之夫歐進福訂約時之真意，係以分割前一八一之一地號土地其中六米道路
        以南整筆土地，即包含同段一八一之二地號土地及系爭土地在內，為本件租
        賃契約之承租土地範圍，初不限於分割後一八一之二之地號土地，是被上訴
        人前開抗辯，應屬可採。
  （二）次查，分割前一八一之一地號土地全部面積為九百一十七平方公尺，土地中
        間適有六米道路東西向貫穿，分割後即道路北側為一八一之一地號，道路南
        側則為一八一之二、之三地號，而系爭土地於分割前，其使用情形即為其六
        米道路以北部分（即分割後一八一之一地號土地）為上訴人之夫歐進福興建
        房屋使用，六米道路以南部分為分割後之一八一之二地號及系爭一八一之三
        地號土地，則為被上訴人之被繼承人鄭水如所建屋使用，其中一八一之二地
        號之房屋於徵收計畫道路用地遭拆除，則參諸上開使用情形，乃以前揭六米
        道路，由兩造於道路南、北側分屬建屋使用，並均藉由該道路通行，足徵兩
        造之被繼承人於調解成立租約時，即係以該道路為界，將上訴人未使用之道
        路南側全部出租予被上訴人，方符合土地之使用情形及目的。且參以道路南
        側之土地，其中分割後一八一之二地號之土地面積為一百八十四平方公尺，
        而系爭土地面積僅二十八平方公尺，現由被上訴人使用之面積更僅有十二平
        方公尺，與被上訴人所有一八三之四地號土地之房屋合併使用，則以系爭土
        地如附圖所示Ａ部分之面積僅有十二平方公尺，與一八一之二地號土地之面
        積相差甚鉅，且該土地係位於被上訴人興建之已拆除建物南側，非經由該建
        物無法進入，如若上訴人主張僅出租一八一之二地號土地，而保留一八一之
        三地號土地（即系爭土地）未予出租，則僅二十八平方公尺且位於裏地之系
        爭土地，顯難期於出租後另供作經濟上獨立有效利用，且非藉由以出租之一
        八一之二地號土地，無法與北側之道路通行，衡情上訴人之夫歐進福於出租
        時應無可能獨自保留此部分狹小面積之土地，而僅出租其北側分割前一八一
        之一地號土地（即分割後一八一之二地號土地部分），是上訴人主張前揭調
        解合約書所載租賃土地係僅限於指分割後一八一之二地號土地，顯與交易常
        情有違，自非可採。
  （三）再就被上訴人之被繼承人鄭水如於分割後同段一八一之二地號土地及系爭土
        地上興建房屋之情形觀之，其中先興建一八一之二地號土地部分之二層樓建
        物（即已拆除建物部分），嗣後始於系爭土地如附圖所示Ａ部分及同段一八
        三之四地號上興建現有建物之事實，為兩造所不爭執，且經本院依職權勘驗
        系爭土地及同段一八三之四地號土地上現有建物結果，現有建物（即門牌台
        南縣仁德鄉○○路三○九號）係三層磚造房屋，緊鄰保華路前側部分（靠近
        保華路）坐落系爭土地，其屋內一樓前側為客廳，後側為廚房，中側設有樓
        梯通往二、三樓，後側廚房並無後門可對外出入，在該屋北側水溝往外土地
        為同段一八一之二地號土地，土地上建物已因徵收而拆除，亦有勘驗筆錄及
        複丈成果圖在卷可佐，由上開已拆除建物及現有建物之坐落位置暨使用情形
        判斷，可知現有建物後側（即基地坐落同段一八三之四地號部分）並無可供
        對外通行之門戶，被上訴人實際上須經由該建物前側（即基地坐落系爭土地
        如附圖所示Ａ部分）對外出入，復參酌已拆除建物在尚未經徵收而拆除前，
        係位於現有建物北側，其與現有建物間僅相隔咫尺，則現有建物自可藉由其
        前側大門通往已拆除建物後門，而達合併使用之目的，是被上訴人所稱：已
        拆除建物與現有建物間原搭設鐵皮（即天井），與系爭土地及一八三之四地
        號土地合併建築使用等詞，應與上開建物使用之實際情形相符，應堪採信。
        因之，被上訴人之被繼承人鄭水如所興建之已拆除建物及現有建物雖非同時
        興建，且坐落基地亦有不同，惟其二者經由搭蓋鐵皮方式而達合併使用之目
        的，適與上開調解合約書約定之租地建屋使用之本旨相符，應堪認上訴人之
        夫歐進福係將分割前一八一之一地號土地其中六米道路南側土地部分即包括
        分割後一八一之二地號及一八一之三地號均出租予被上訴人之繼承人鄭水如
        使用無誤，是上訴人僅憑嗣後徵收而將原一八一之一地號土地辦理分割分出
        系爭土地及一八一之二地號土地，並將坐落一八一之二地號土地上建物拆除
        為由，主張原先約定租賃之土地範圍僅及於一八一之二地號土地，不含系爭
        一八一之三地號（即系爭土地），顯與事實不符，殊無足取。
  （四）至上訴人雖主張被上訴人曾於其九十年十月十五日答辯狀(三)承認其於六十八
        年間建築系爭房屋時越界建築系爭土地Ａ部分，可認被上訴人係屬無權占有
        系爭土地乙節，惟查被上訴人所為前開書狀雖載稱「越界建築」等語，然考
        諸其真意應僅係就現有建物同時坐落自有一八三之四地號土地及上訴人所有
        系爭土地Ａ部分之事實而為陳述，尚難據以憑認被上訴人已自認無權占有該
        部分土地之事實。且被上訴人之被繼承人鄭水如之承租範圍係分割前一八一
        之一地號土地其中六米道路以南部分，即包含一八一之二地號土地及系爭一
        八一之三地號土地在內，既經本院認定如前，自不因被上訴人前開書狀所為
        陳述，而得為上訴人有利之認定，是上訴人前開主張，亦難採取。
  （五）基上說明，雖上開調解合約書未明確記載租賃土地地號，惟綜參系爭土地與
        一八一之二地號土地均係於八十五年間始自一八一之一地號土地分割而來，
        在簽立調解合約書當時並無此兩筆地號土地存在之分割沿革，並參酌系爭土
        地如附圖所示Ａ部分之面積暨坐落位置、一八一之二地號土地及系爭土地上
        興建房屋使用之情形，探求上訴人之夫歐進福與被上訴人之被繼承人鄭水如
        訂約時之真意，足堪認渠等合意之租賃土地範圍係指分割前一八一之一地號
        土地其中六米道路以南整筆土地，即包含分割後一八一之二及系爭一八一之
        三地號土地在內，是被上訴人自伊等之被繼承人鄭水如繼受系爭租賃關係，
        而有權占有系爭土地如附圖所示Ａ部分，即堪認定。
四、綜上所述，被上訴人係基於租賃關係而占有系爭土地如附圖所示Ａ部分，則上訴
    人以被上訴人無權占有該部分土地為由，主張依民法第七百六十七條之規定，請
    求被上訴人拆除系爭房屋後，將該土地交還上訴人，並依民法第一百七十九條之
    不當得利法律關係，請求被上訴人按月給付相當於租金之利益十萬一千四百元，
    暨加計法定遲延利息，均難認有據，應予駁回。其假執行之聲請亦失所附麗，應
    併予駁回。是則原審為上訴人敗訴之判決，並駁回其假執行之聲請，於法並無不
    合。上訴意旨指摘原判決不當，求予廢棄改判，為無理由，應予駁回其上訴。
五、本件事實已臻明確，兩造其餘攻擊防禦方法，均不生影響本判決之結果，爰不一
    一論述，併予敘明。
六、據上論結，本件上訴為無理由，依民事訴訟法第四百三十六條之一第三項、第四
    百四十九條第一項、第七十八條，判決如主文。
中      華      民      國    九十二      年    八    月      十五      日
                                臺灣臺南地方法院民事第二庭
~B審判長法      官  蔡美美
~B      法      官  黃欣怡
~B      法      官  李銘洲
右為正本係照原本作成
本件不得上訴
中      華      民      國    九十二      年    八    月      十八      日
~B      法院書記官  歐貞妙


司法院資訊處製作；財團法人民間司法改革基金會備份。
